---
lang: "pt-br"
output:
  pdf_document:
    extra_dependencies: ["float"]
    latex_engine: xelatex
header-includes:
   - \usepackage{cancel}
   - \usepackage{fancyhdr}
   - \pagestyle{fancy}
   - \fancyhf{}  
   - \renewcommand{\headrulewidth}{0pt}  
   - \fancyfoot[L]{\includegraphics[width=2cm]{logo.png}}
   - \fancyfoot[C]{}
   - \fancyfoot[R]{Página \thepage}
title: "Avaliação 3 - Luiz Henrique Barretta Francisco - GRR20213026"
---

Considere que se deseja estabelecer a tarifa de um plano de seguros que cobre consultas médicas. O número de consultas médicas de cada segurado por ano segue uma distribuição de Poisson com parâmetro 3 e o custo de cada consulta é igual a R$ 100,00. O plano de seguro está sendo prospectado para uma carteira com 10.000 segurados. No estabelecimento do prêmio tem-se como condição uma probabilidade de ruína igual a 0,025 e os carregamentos comerciais dados por: Despesa administrativa – 10%, Comissão de corretagem - 20% e Margem de lucro – 10%.Com base nestas informações resolva as questões abaixo:


a) Determine o número esperado de consultas por ano na carteira

$$    N * \lambda = 10.000 * 3 = 30.000    $$

b) Qual a probabilidade de um segurado ter nenhuma consulta no período de 1 ano  

```{r, warning=FALSE, echo=TRUE, results=TRUE}
dpois(x = 0, lambda = 3)
```

$$ P(Y=0)=0,04978707 	\approx 4,9\% $$

c) Qual o número esperado de segurados com nenhuma consulta no período de 1 ano  

$$   N*P(Y=0) = 10.000*0,0497 = 497   $$

d) Qual o prêmio de risco da carteira?  

$$   P = E(X) = E(cY) = c*N*\lambda=100*10.000*3 = 3.000.000   $$

e) Considerando a probabilidade de ruína adotada qual o prêmio de puro da carteira, dado que não se use capital de garantia?  

$$   \lambda = \frac{\frac{U_0}{c}-Z_\epsilon*\sqrt{N*\theta}}{N*\theta} = \frac{0-(-1,96*\sqrt{30.000})}{30.000}=\frac{1,96*\sqrt{30.000}}{30.000} = 0,01131 $$

$$  PP = (1+\lambda)P=(1+0,01131)*3.000.000 = 3.033.948    $$

f) Determine o prêmio comercial individual mensal 

$$  PC = \frac{PP}{1-(DA+CC+ML)} = \frac{3.033.948}{1-(0,1+0,2+0,1)} = \frac{3.033.948}{0,6} =  5.056.580 $$

$$  PCIM = \frac{PC}{meses*N} = \frac{5.056.580}{12*10.000} \approx  42,14 $$

g) Mantendo a probabilidade de ruína adotada, se for cobrado um prêmio comercial individual mensal igual a R$ 38,00 qual deve ser o capital de garantia a ser adotado? 

$$  PC = PCIM*meses*N = 38,00*12*10.000 = 4.560.000   $$
$$  PP = PC*(1-(DA+CC+ML)) =  4.560.000*0,6 = 2.736.000  $$
Para manter a mesma probabilidade de ruína devemos ter um capital total de 3.033.948 conforme calculado em e).

$$  3.033.948 = U_0 + PP =  U_0 + 2.736.000  $$
$$ U_0 = 297.948 $$


h) Se for adotado um capital de garantia igual a R\$ 250.000,00 e se for cobrado um prêmio comercial individual mensal igual a R\$ 38,00 qual será a probabilidade de ruína que a seguradora estará incorrendo? 


$$ PP = (1+\lambda)P \Rightarrow 2.736.000 = (1+\lambda)*3.000.000$$

Resolvendo para $\lambda$.

$$ (1+\lambda) = \frac{2.736.000}{3.000.000}  \Rightarrow  \lambda = 0,912 -1 = -0,088$$
$$    Z_\epsilon =  \frac{\frac{U_0}{c}+\lambda*N\theta}{\sqrt{N\theta}} = \frac{\frac{250.000}{100}-0,088*10.000*3}{\sqrt{10.000*3}} =
\frac{2.500-2.640}{\sqrt{30.000}} = \frac{2.500-2.640}{173,2} = \frac{-140}{173,2} =  -0,8083141$$

```{r, warning=FALSE, echo=TRUE, results=TRUE}
pnorm(-0.8083141, lower.tail = FALSE)
```

$$ P(Z>-0,808) = 0.7905 = 79,05\% $$


i) Se for adotado um capital de garantia igual a R\$ 250.000,00 e se for cobrado um prêmio comercial individual mensal igual a R\$ 38,00 qual deverá ser a comissão de corretagem a ser adotada se for desejada a probabilidade de ruína de 0,025? 

$$   PP = (1+\lambda)P = (1+0,025)*3.000.000 = 3.075.000 $$
$$  PP = PC*(1-(DA+CC+ML)) =  4.560.000*(1-(CC+0,2)) = 4.560.000*(0,8-CC)   $$
$$  3.075.000 = 4.560.000*(0,8-CC) \Rightarrow  \frac{3.075.000}{4.560.000} = 0,8-CC  $$

Resolvendo para CC:

$$   CC = -0,6743421+0,8 = 0,1256  = 12,56\%$$





